# 递延收益于收到年度已经全额缴纳企业所得税，以后年度如何预缴

提问人：a062001303 时间：2017-04-10 10:34:14
我公司于 2016 年度收到一笔 8000 万的政府补贴收入，收到年度会计上做递延收益处理并按 5 年期摊销，在 2016 年度的汇算清缴时该笔收入已经做了纳税调增并全额缴纳了企业所得税，请问版主 2017 年预缴第一季度企业所得税该笔递延收益会计上摊销了 400 万营业外收入（8000÷5÷12*3），这 400 万摊销是否要做纳税调减，所得税季报的纳税申报表和财务报表（利润表）又如何填写？多谢，非常着急，在线等。

回答人：chenyiwei
季度预缴时不作调整，按帐面净利润计算预缴税款；但到年末汇算清缴时可以要求进行纳税调减。 如果预计你公司在未来该递延收益摊销期间可获得足够多的应纳税所得额，且税务机关认可在以后年度对摊销形成的营业外收入进行纳税调减，则可以确认递延所得税资产。

提问人：a062001303 时间：2017-04-11 08:49:20
如果预缴不做调整，那收到的补贴款在当年度摊销的部分不是重复缴税了吗？而且如果这个补贴本年度摊销的部分非常大，除去这部分当年度经营性利润总额有可能是亏损甚至都不用缴纳企业所得税，那这部分预缴的企业所得税在汇算清缴的时候可以退下来吗？

回答人：chenyiwei
此问题建议与主管税务机关沟通，或者咨询税务专业人士。